臺灣高等法院刑事裁定　　　　　　　　　 96年度抗字第491號
　　抗　告　人
　　即　被　告　甲○○
上列抗告人因竊盜案件， 不服臺灣士林地方法院96年3月20日所
為裁定（96年度易字第1628號），提起抗告，本院裁定如下：
    主  文
抗告駁回。
    理  由
一、原裁定以：按提起上訴，應於送達判決後10日內為之，刑事
    訴訟法第349條規定甚明。本件上訴人即被告係於民國96年2
    月16日收受原審法院判決正本，有送達證書在卷可稽，其上
    訴期間至同年2月26日屆滿，竟遲至96年3月7日始行上訴 ，
    顯已逾越上訴期間，其上訴即屬違背法律上之程式，爰依刑
    事訴訟法第362條前段，裁定駁回被告上訴， 經核並無違誤
    。
二、抗告意旨略以： 抗告人即被告甲○○固於民國96年2月16日
    收受95年度易字第1628號判決， 上訴期間應於同年2月26日
    屆滿，惟因抗告人當時另案羈押於台北看守所， 同年2月17
    日至25日正值農曆春節假期，在所內無法購得訴狀用紙，直
    至假期結束之同月26日或27日恢復上班始可登記購物，而登
    記購物後依所內規定復需7日始可領物， 故待抗告人取得狀
    紙提出上訴已是同年3月7日，縱逾越抗告期間，顯非因抗告
    人之過失所致，爰請准予撤銷原駁回上訴之裁定等語。
三、惟查：
（一）按非因過失，遲誤上訴、抗告或聲請再審之期間，或聲請
      撤銷或變更審判長、受命推事、受託推事裁定或檢察官命
      令之期間者，於其原因消滅後5日內，得聲請回復原狀 ，
      刑事訴訟法第67條第1項定有明文。所謂非因過失， 係指
      逾期之緣由非可歸責於當事人而言，若其不能遵守期間由
      於自誤，即不能謂非過失（ 最高法院21年抗字第169號判
      例意旨參照）。
（二）經查： 本件抗告人於96年2月16日收受原審95年度易字第
      1628號判決正本，有送達證書在卷可稽，上訴期間至同年
      2月26日屆滿。雖同年2月17日至25日適逢農曆春節假期，
      且抗告人當時恰因另案羈押於台灣台北看守所（下稱台北
      看守所）， 惟依該所96年4月19日北所戒字第0960005211
      號函稱該所於春節期間， 仍留有96年2月17日、20日、23
      日等3日開封半天，收容人如急需狀紙， 可開卡登記購買
      ；或向場舍主管反應，由場舍主管與合作社聯繫先行扣款
      送貨；或先向其他收容人洽借使用。 抗告人於96年2月底
      至3月初期間並無開卡購買狀紙之紀錄，有上開函文、 抗
      告人於台北看守所之收容人動用保管金購買物品使用登記
      卡影本1紙、員工消費合作社收容人申購3聯單在卷可憑，
      顯見縱於農曆春節假期期間，抗告人於台北看守所內仍得
      申購或借得司法狀紙。再依抗告人之申購3聯單所示， 抗
      告人於96年2月26日春節假期末日曾申購咖啡、信紙； 春
      節假期結束後，於同年2月28日申購長壽煙、 3月1日申購
      方糖、黑糖，抗告人多次申購物品均未申購司法狀紙，足
      見抗告人辯稱春節假期結束恢復上班始可登記購物，待抗
      告人登記購物取得狀紙提出上訴已經是同年3月7日等語，
      顯非屬實，要無可採。綜上所述，聲請人係因可歸責己之
      事由，致逾越上訴期間，不能謂無過失。抗告人就原審駁
      回原審法院95年度易字第1628號案件上訴之裁定，提起抗
      告，為無理由，應予駁回。
據上論結，應依刑事訴訟法第412條，裁定如主文。
中　　華　　民　　國　　96　　年　　6 　　月　　8 　　日
　　　　　　　　　刑事第４庭  審判長  法　官  蔡秀雄
　　　　　　　　　　　　　　　　　　  法　官  鄭水銓
　　　　　　　　　　　　　　　　　　  法　官  周煙平
以上正本證明與原本無異。
不得再抗告。
                                      書記官  蕭麗珍
中　　華　　民　　國　　96　　年　　6 　　月　　13　　日
